臺灣高等法院民事裁定
抗告人　甲○○
上列抗告人因與永豐商業銀行股份有限公司等間假處分事件，對
於中華民國96年6月8日臺灣桃園地方法院96年度裁全字第4078號
裁定提起抗告，本院裁定如下：
    主  文
抗告駁回。
抗告訴訟費用新臺幣1,000元由抗告人負擔。
    理  由
一按債權人就金錢以外之請求，因請求標的之現狀變更，有日後
  不能強制執行，或甚難強制執行之虞，欲保全強制執行者，得
  聲請假處分，民事訴訟法第532條定有明文。又前述請求及假
  處分之原因，應釋明之，釋明如有不足，而債權人陳明願供擔
  保或法院認為適當者，法院得定相當之擔保，命供擔保後為假
  處分，同法第533條準用第526條第1項、第2項亦有明文。
二本件相對人永豐商業銀行股份有限公司主張：訴外人翁昌鋁業
  股份有限公司前以訴外人李文昌為連帶保證人，向伊借款，僅
  繳息至民國96年2月15日，即未再繳納，依約各借款均已喪失
  期限利益，詎李文昌竟於96年3月21日以贈與為原因，將其所
  有如原裁定附表所示3筆土地移轉與其父即抗告人所有，伊已
  向臺灣桃園地方法院起訴，依民法第244條第1項行使撤銷權，
  惟抗告人有再行移轉過戶或為其他有害及伊債權確保之行為，
  致伊日後有不能或甚難強制執行之虞等情，聲請假處分，禁止
  抗告人就上述不動產為讓與、設定抵押權、出租及其他一切處
  分行為，提出綜合授信約定書、借款撥貸書、土地登記簿謄本
  為證，並聲明願供擔保以補釋明之不足。原法院以相對人提出
  上開文書雖已為相當之釋明，但於假處分之原因，則未能盡釋
  明之責，而命相對人提供擔保新臺幣20,000,000元或等值之中
  央政府建設公債95年度甲類第一期債票，准為假處分如其聲請
  。經核尚無不合。抗告意旨略以：伊與相對人間並無任何金錢
  債務往來，不能對伊假處分，且李文昌向伊借款眾多，無力償
  還，因此將土地移轉與伊，伊屬善意第三人云云，要屬實體上
  之理由，其是否適當乃屬本案問題，非假處分裁判所能解決。
  抗告人執以指摘原裁定不當，聲明廢棄，不能認為有理由。
三據上論結，本件抗告為無理由。依民事訴訟法第495條之1第1
  項、第449條第1項、第95條、第78條，裁定如主文。
中　　華　　民　　國　　96　　年　　8　 　月　 31 　　日
                  民事第九庭
                        審判長法　官  黃熙嫣
　　　　　　　　　  　　      法　官　呂太郎
　　　　　　　　　　  　      法　官　林玲玉
正本係照原本作成。
本裁定除以適用法規顯有錯誤為理由，並經本院許可外，不得再
抗告。如提起再抗告，應於收受後10日內委任律師為訴訟代理人
向本院提出再抗告狀。並繳納再抗告費新台幣１千元。
中　　華　　民　　國　　96　　年　　8 　　月　　31　　日
　　　　　　　　　　　　　　　書記官  姚麗華
